【裁判字號】    89,易,884
【裁判日期】    890530
【裁判案由】    竊佔
【裁判全文】
台灣台中地方法院刑事判決                          八十九年度易字第八八四號
    公  訴  人  台灣台中地方法院檢察署檢察官
    被      告  乙○○
    輔  佐  人  甲○○
    即被告之夫
右列被告因竊占案件，經檢察官提起公訴（八十八年度偵字第二一七二八號），本院
判決如左：
    主  文
乙○○意圖為自己不法之利益，而竊佔他人之不動產，處罰金伍仟元，如易服勞役，
以參佰元折算壹日。
    事  實
一、乙○○意圖為自己不法之利益，自民國八十七年間某日起，竊佔台中市○○區○
    ○街一０八號其住處前，台中市政府所有坐落台中市○○區○○段一０七五地號
    土地，面積０‧００四八公頃，並在其上搭建鐵造涼棚，供己停放車輛並晾曬衣
    物。
二、案經台灣台中地方法院檢察署檢察官本接獲民眾檢舉分案偵查起訴。
    理  由
一、訊據被告乙○○固對於右揭時地佔用土地之事實坦承不諱，惟辯稱：伊自八十三
    年間起即向台中市政府租用上開土地，惟無訂立租賃契約，伊並無意圖為自己不
    法所有之意圖。且伊自六十五年間起，即在上開土地種植樹木，並已於八十三年
    經本院判處免刑，本案並非另行成立之竊佔犯行云云。惟查，（一）台中市政府
    就上開土地並未與被告訂立租賃契約，台中市政府係基於不當得利之法律關係向
    被告追收使用補償金乙節，有台中市政府八十九年四月二十日（八九）府財產字
    第四四六九七號函在卷可稽。又被告於審理中既供陳：「（與何人簽約？）沒有
    簽約。」等語，且其提出之「台中市政府房地租金及使用補償金違約金利息收入
    繳款書」三紙，均係在「使用補償金」欄內記載須繳納金額，有上開繳款書三紙
    附卷可憑，而被告前因自六十五年間起即竊佔同土號土地，經檢察官提起公訴，
    嗣經本院於八十三年五月三十一日，以八十三年度易字第三○七六號判決免刑，
    並告確定在案等情，有各該起訴書及判決書在卷可稽，被告對其係無權使用該筆
    土地乙節，自係知之甚稔。（二）被告自六十五年間起即以種植樹木花草方式，
    佔用上開地號土地計○．○三五四公頃，嗣經本院於八十三年五月三十一日判決
    免刑，並告確定在案等節，固有本院八十三年度易字第三○七六號土地在卷可稽
    ，且為被告所是認，並與證人即被告之夫甲○○於審理中證述屬實。惟被告係於
    僱工移走上開花木終止竊佔行為之後，因見該土地不便行走，始另行起意，搭建
    上述鐵造涼棚乙節，業據被告於審理中直承無訛，核與證人甲○○於審理中證述
    情節相符，從而，被告本案竊佔犯行顯非前開竊佔行為狀態之繼續甚明。此外，
    復有檢察官履勘現場筆錄及台中市中興地政事務所複丈成果圖附卷可稽，事證明
    確，被告犯行堪以認定。
二、核被告乙○○所為，係犯刑法第三百二十條第二項之竊佔罪。爰審酌被告尚無前
    科、自八十四年起即曾任義工、志工等善行，素行尚佳，有服務證、聘書、證明
    書及照片多紙在卷可稽、其犯罪之動機、目的、手段、所生危害、犯罪後已於八
    十九年三月十七日自行僱工拆除上開涼棚未再占用上開土地，有照片三紙在卷可
    按，及於本院審理中數次表明悔意等一切情狀，量處如主文所示之刑，並諭知易
    服勞役之折算標準。
據上論斷，應依刑事訴訟法第二百九十九條第一項前段，刑法第三百二十條第二項、
第一項，第四十二條第二項，罰金罰鍰提高標準條例第一條前段、第二條，判決如主
文。
中     華    民   國    八十九    年     五         月        三十      日
                                        法  官  江  奇  峰
右正本證明與原本無異。
如不服本判決，應於送達後十日內向本院提出上訴狀(須附繕本)，上訴於台灣高等
法院台中分院。
                                        書記官
中    華    民    國    八十九    年      五        月       三十       日
附錄論罪科刑法條
刑法第三百二十條
意圖為自己或第三人不法之所有，而竊取他人之動產者，為竊盜罪，處五年以下有期
徒刑、拘役或五百元以下罰金。
意圖為自己或第三人不法利益，而竊佔他人之不動產者，依前項之規定處斷。
前二項之未遂犯罰之。


司法院資訊處製作；財團法人民間司法改革基金會備份。
